臺灣臺北地方法院刑事裁定　　　　　　　100年度訴字第938號
公　訴　人　臺灣臺北地方法院檢察署檢察官
被　　　告　張小青
選任辯護人　陳佳瑤律師
　　　　　　林盛煌律師
　　　　　　郭學廉律師
被　　　告　林庚緯
選任辯護人　呂朝章律師
　　　　　　林峻義律師
被　　　告　潘志源
選任辯護人　林凱律師
　　　　　　趙立偉律師
　　　　　　林恩宇律師
上列被告等因妨害風化等案件，經檢察官提起公訴（100 年度偵
字第8080號），本院裁定如下：
    主  文
張小青、林庚緯、潘志源均自民國壹佰年拾壹月捌日起延長羈押
貳月，並均禁止接見通信。
    理  由
一、被告張小青、林庚緯、潘志源前因妨害風化等案件經檢察官
    提起公訴，經本院訊問後，認為被告3 人涉犯刑法第231 條
    之1 第1 項等罪嫌疑重大，為最輕本刑7 年以上有期徒刑之
    罪，為避免被告3 人與其他共犯、證人勾串，非予羈押顯難
    進行審判程序，而有羈押之原因及必要，依刑事訴訟法第
    101 條第1 項第2 、3 款之規定，自民國100 年8 月8 日起
    執行羈押並禁止接見通信在案，羈押期間即將於100 年11月
    7 日屆滿。
二、茲被告3 人羈押期間即將屆滿，經本院於100 年11月2 日訊
    問後，認被告3 人均矢口否認違反人口販運防制法第31條第
    1 項圖利利用不當債務約束或他人難以求助之處境，使人從
    事性交易、刑法第231 條之1 第1 項圖利強制使人性交及猥
    褻等犯行。本院審酌被告3 人雖否認上開犯行，然其涉犯上
    開犯罪嫌疑重大，業據被害人周Ｏ潔、李Ｏ欣等人證述在卷
    ，並有相關帳冊、本票、筆記本等扣案可資佐證，而依被告
    3 人所為之供述與共犯及相關證人之供述多所矛盾歧異，且
    共犯間之供述彼此推諉己身罪責，衡以現階段被告3 人及其
    等辯護人已就多位證人及共犯於偵查中供述之證據能力予以
    爭執，可預期當事人及辯護人於日後審理時極可能聲請傳喚
    共犯及證人到庭進行交互詰問，以釐清案情，是現階段仍有
    事實足認被告3 人有勾串共犯及證人之虞。復參以檢察官起
    訴認被告3 人涉犯刑法第231 條之1 罪嫌，係最輕本刑7 年
    以上有期徒刑之重罪，被告3 人面臨重責加身，逃亡以規避
    刑責之執行，或勾串共犯、證人以卸責之可能性及動機均較
    一般人強烈，為確保訴訟程序順利進行，及日後審判、刑罰
    之執行，本院認原羈押原因仍存在，復無從以具保、限制住
    居等較輕微之手段取代羈押，被告3 人現階段仍有繼續羈押
    必要，爰自100 年11月8 日起延長羈押2 月，並均禁止接見
    通信。
三、依刑事訴訟法第108 條第1 項、第5 項，裁定如主文。
中    華    民    國   100    年    11    月    3     日
                  刑事第三庭    審判長法  官何俏美
                                      法  官蔡羽玄
                                      法  官姚水文
上正本證明與原本無異。
如不服本裁定，應於裁定送達後5日內向本院提出抗告狀。
                                      書記官楊盈茹
中    華    民    國   100    年    11    月    3     日